臺灣嘉義地方法院民事裁定
                                  111年度嘉簡調字第377號
聲  請  人
即  原  告  賴士豐  
相  對  人
即  被  告  康明芳  
上列當事人間請求侵權行為損害賠償事件，本院裁定如下：
    主  文
本件移送臺灣臺中地方法院。
    理  由
一、按訴訟之全部或一部，法院認為無管轄權者，依原告聲請或
    依職權以裁定移送於其管轄法院；訴訟，由被告住所地之法
    院管轄；因侵權行為涉訟者，得由行為地之法院管轄，民事
    訴訟法第28條第1項、第1條第1項前段、第15條第1項分別定
    有明文。前開規定於調解程序準用之，同法第405條第3項亦
    有明定。又民事訴訟法第15條立法理由謂：「查民訴律第27
    條理由謂不法行為，乃因故意或過失侵害他人權利之行為地
    。不法行為地，係指實行不法行為之地而言，抑係指發生不
    法行為結果之地而言，學說不一，然在實行不法行為之地，
    證明其有不法行為，較在發生不法行為結果之地為易，故本
    條以行為地定審判衙門之管轄」，足徵侵權行為行為地傾向
    於指實行不法行為地。
二、原告主張被告基於幫助詐欺取財之不確定故意，將其申辦之
    臺中商業銀行太平分行帳號000000000**1號帳戶（下稱臺中
    銀行帳戶）及中國信託商業銀行臺中分行帳號000-00000000
    0**7號帳戶（下稱中信銀行帳戶）提供予詐欺集團使用，詐
    騙集團取得上開帳戶後，以手機交友軟體及通訊軟體LINE聯
    繫原告，邀約原告儲值參加網路投資平台云云，原告因而陷
    於錯誤，於民國110年11月25日19時55分匯款新臺幣（下同
    ）2萬7,000元至被告臺中銀行帳戶，於同年月24日14時19分
    許匯款15萬5,000元至被告中信銀行帳戶，造成原告受有金
    錢損害合計18萬2,000元，被告提供帳戶行為幫助他人詐欺
    犯罪，應負侵權行為責任等語。惟查，被告之住所地位於臺
    中市，有個人基本資料查詢結果表1份附卷可查，且依原告
    主張，匯款結果地、侵權行為地即在該分行所在地即臺中市
    。揆諸前揭規定，本件訴訟自應由臺灣臺中地方法院管轄。
    原告雖主張其係在嘉義縣大林鎮大林郵局將上開款項匯至被
    告所提供之上開二帳戶，本案侵權行為地為嘉義縣大林鎮等
    語，然原告之轉帳匯款行為並非被告之侵權行為，亦即非構
    成被告侵權行為事實要件，自無從遽認本院因此有管轄權，
    本件亦無證據可認定於本院管轄區域內有何與侵權行為發生
    有重要關連之事實，依上說明，應認本院無管轄權。茲原告
    向無管轄權之本院起訴，顯係違誤，爰依職權將本件移送於
    該管轄法院。
三、依民事訴訟法第28條第1項，裁定如主文。
中　　華　　民　　國　　111 　年　　7 　　月　　5 　　日
                        臺灣嘉義地方法院嘉義簡易庭
                                    法  官  羅紫庭
以上為正本係照原本作成。
如不服本裁定，應於送達後十日內，向本院提出抗告狀並表明抗
告理由，並繳納抗告費新臺幣1,000元。
中　　華　　民　　國　　111 　年　　7 　　月　　5 　　日
                                   書記官  江柏翰